---
title: "TP3_GITHUB"
author: "Ignacio Suarez de la Rosa"
date: "22/9/2021"
output: html_document
---


*Comenzaré cargando las librerías:*

```{r}
library(tidyverse) 
library(sf) 
library(gganimate) 
library(png) 
library(transformr) 
options(scipen = 999) 
```

*Ahora cargaré los datos utilizados en los tps anteriores y sumaré el shape de Comunas para graficar:*

```{r}
Comunas <- read_sf("comunas.shp")
Comunas <-st_transform(Comunas,crs = 4326)
Establecimientos_Educativos <- read_sf("establecimientos_educativos_WGS84.geojson") 
Establecimientos_Educativos <-st_transform (Establecimientos_Educativos,crs = st_crs(Comunas))
```

*Me quedaré con los datos significativos:*

```{r}
Establecimientos_Educativos_Filtro <- Establecimientos_Educativos %>%
  select(dom_establ, nombre_est, comuna, barrio, point_x, point_y, Nivel, geometry)%>%
  mutate(COMUNAS=comuna)
```

```{r}
Establecimientos_Educativos_Filtro <-st_transform(Establecimientos_Educativos_Filtro,crs = st_crs(Comunas))
```

*Veré la ubicación de los Establecimientos educativos en CABA, en sus respectivas Comunas*

```{r}
ggplot() +
  geom_sf(data=Comunas, fill=NA) + 
  geom_sf(data=Establecimientos_Educativos_Filtro) +
  theme_void()+
  labs(title="Establecimientos Educativos",
       subtitle="Ciudad de Buenos Aires", caption= "Fuente: Ba Data")
```

*Ahora veré la cantidad de establecimientos educativos por Comuna*

```{r}
Establecimientos_Educativos_Q <- Establecimientos_Educativos_Filtro %>%
  select(point_x, point_y, Nivel, COMUNAS, geometry) %>%
  group_by(COMUNAS)%>%
  summarise(Nivel=n())
Establecimientos_Educativos_Q <- st_transform (Establecimientos_Educativos_Q, crs= st_crs(Comunas)) 
Establecimientos_por_Comuna<- st_join(Establecimientos_Educativos_Q, Comunas) 
```
```{r}
Establecimientos_por_Comuna_Filtro <- Establecimientos_por_Comuna %>%
  mutate(COMUNA=COMUNAS.x)%>%
  select(COMUNA, Nivel, BARRIOS, geometry)
Establecimientos_por_Comuna_Filtro <- Establecimientos_por_Comuna_Filtro [-6,]
```

```{r}
ggplot(Establecimientos_por_Comuna_Filtro) +
 geom_col(aes(x = COMUNA, y=Nivel, fill=Nivel)) +
 labs(title="'Establecimientos Educativos por Comuna'", subtitle ="fuente: Ba Data", x= "Comunas", y=  "Establecimientos Educativos") +
theme_minimal() +
scale_color_viridis_d(option = "magma")
```
*Las comunas 1, 4 y 8 son las que contienen la mayor cantidad de Establecimientos educativos en Caba*

```{r}
ggplot() +
  geom_sf(data=Comunas, fill="gray", color="black")+
  geom_sf(data=Establecimientos_por_Comuna, aes(color=Nivel), alpha=0.5, show.legend = TRUE) +
  theme_void()+
  labs(title="Establecimientos Educativos",
       subtitle="Ciudad de Buenos Aires", caption= "Fuente: Ba Data")
```

```{r}
str(Establecimientos_por_Comuna)
```

*Ahora veré cuales son las comunas más grandes en superficie y si tiene alguna similitud con la cantidad de Entidades Educativas*

ggplot(Comunas)+
  geom_sf(aes(fill=AREA), color="NA") + labs(title = "Superficie por Comuna", subtitle = "fuente: https://data.buenosaires.gob.ar/dataset/Comunas")

```{r}
ggplot(Comunas) +
  geom_sf(data=Comunas, aes(fill=AREA), color="NA") + 
  theme_void()+
  labs(title="Superficies comunas",
       subtitle="Ciudad de Buenos Aires", caption= "Fuente: Ba Data")
```
```{r}
str(Comunas)
```


*Las comunas con mayor superficie son las comunas 4, 8, 1 9 y 14, con lo cual se puede encontrar alguna similitud en la superficie de la Comuna y la Cantidad de Establecimientos Educativos que posee.*